【裁判字號】    94,司,544
【裁判日期】    990915
【裁判案由】    呈報清算人
【裁判全文】
臺灣臺北地方法院民事裁定               94年度司字第544號
    聲  請  人  戊○○○
                丁○○
    共      同
    非訟代理人  李殷財律師
    聲  請  人  乙○○
                庚○○
                甲○○
    相  對  人  己  ○
上列當事人間聲請解任全民電通投資股份有限公司清算人事件，
本院裁定如下：
    主  文
聲請駁回。
聲請程序費用由聲請人負擔。
    理  由
一、本件聲請意旨略以：全民電通投資股份有限公司（下稱全民
    電通公司）清算人己○利用全民電通公司舉行第28次清算人
    會議提議撥款新台幣（下同）200 萬元委其處理收取債權，
    經全民電通公司提撥100 萬元後，己○卻未代為收取任何債
    務，亦未報告始末，甚而提出與催討債務無關之憑證混淆。
    另全民電通公司對第三人蔡式輝提起返還款項訴訟，部分已
    獲初審勝訴判決，己○竟利用擔任全民電通公司清算人身分
    撤回對蔡式輝訴訟，致全民電通公司蒙受重大損害。又己○
    阻擾台灣大業發展投資股份有限公司以民視公司股票抵償欠
    款，及反對民視公司將現金股利分配予全民電通公司等情，
    己○已不適任全民電通公司清算人乙職，爰依法聲請予以解
    任等語。
二、按清算人除由法院選派者外，得由股東會決議解任。法院因
    監察人或繼續一年以上持有已發行股份總數百分之三以上股
    份股東之聲請，得將清算人解任，公司法第323 條定有明文
    。又公司法第334條股份有限公司之清算，並無準用同法第8
    2 條關於無限公司之清算人得由利害關係人聲請解任之規定
    ，則股份有限公司清算人除由股東會決議解任，或由監察人
    或繼續一年以上持有已發行股份總數百分之三以上股東聲請
    法院解任外，其餘之人並無聲請法院解任清算人之權限。查
    聲請人戊○○○、丁○○固分別以全民電通公司清算人或監
    察人身分提起本件解任清算人事件，惟戊○○○既非全民電
    通公司監察人，則依法其顯無提起解任清算人之權利。另觀
    諸全民電通公司已於民國99年3月9日申請變更監察人為丙○
    ○乙節，此有經濟部99年3月12日經授商字第09901046260號
    函暨附變更登記表在卷可參（見本院7 卷第155頁至第158頁
    ），可見聲請人丁○○並非全民電通公司監察人，則其以監
    察人身分聲請解任清算人，於法自有未合，縱丁○○爭執其
    尚具有全民電通公司監察人身分云云，自應另行提起訴訟解
    決，亦非本件非訟程序所得加以審究。況本院於99 年8月24
    日發函通知聲請人戊○○○、丁○○、乙○○、庚○○及甲
    ○○等人於文到5日補正具有公司法第323條規定提起解任清
    算人資格之證據資料，惟本件聲請人均遲未補正。是本件聲
    請人既非全民電通公司監察人或繼續一年以上持有已發行股
    份總數百分之三以上股份股東，自無依公司法第323條第2項
    規定聲請解任清算人之權利，是本件聲請於法不合，應予以
    駁回。
三、依非訟事件法第21條第2項、第24條第1項，民事訴訟法第78
    條，裁定如主文。
中    華    民    國    99    年    9     月    15    日
                        民事第六庭法官  傅中樂
以上正本係照原本作成。
本件不得聲明不服。
中    華    民    國    99    年    9     月    15    日
                                書記官  陳素卿

司法院資訊處製作；財團法人民間司法改革基金會備份。
